【裁判字號】    98,裁,480
【裁判日期】    980226
【裁判案由】    建築法
【裁判全文】
最  高  行  政  法  院  裁  定
                                       98年度裁字第480號
上  訴  人  甲○○○○○○○○○○
被 上訴 人  臺北市政府都市發展局
代  表  人  丁育群
上列當事人間建築法事件，上訴人對於中華民國97年10月2日臺
北高等行政法院96年度訴字第4254號判決，提起上訴，本院裁定
如下：
    主  文
上訴駁回。
上訴審訴訟費用由上訴人負擔。
    理  由
一、按對於高等行政法院判決之上訴，非以其違背法令為理由，
    不得為之，行政訴訟法第242條定有明文。依同法第243條第
    1項規定，判決不適用法規或適用不當者，為違背法令；而
    判決有同條第2項所列各款情形之一者，為當然違背法令。
    是當事人對於高等行政法院判決上訴，如依行政訴訟法第24
    3條第1項規定，以高等行政法院判決有不適用法規或適用不
    當為理由時，其上訴狀或理由書應有具體之指摘，並揭示該
    法規之條項或其內容；若係成文法以外之法則，應揭示該法
    則之旨趣，倘為司法院解釋或本院之判例，則應揭示該判解
    之字號或其內容。如以行政訴訟法第243條第2項所列各款情
    形為理由時，其上訴狀或理由書，應揭示合於該條項各款之
    事實。上訴狀或理由書如未依此項方法表明者，即難認為已
    對高等行政法院判決之違背法令有具體之指摘，其上訴自難
    認為合法。
二、本件上訴人所有坐落於臺北市○○區○○路2段192號旁邊之
    RC磚造暨鐵架、帆布搭蓋、挖深游泳池、水塔等乙層建物，
    高約2.8公尺，面積約402平方公尺，因未經許可擅自搭建，
    違反建築法第25條及第86條等規定，且位於都市計畫公園保
    留地內，依法不得補辦手續，經被上訴人以民國96年6月1日
    北市都建字第09660247200號函（下稱原處分）查報應予拆
    除。上訴人不服，提起訴願，遭決定駁回後，提起本件行政
    訴訟，亦遭駁回，遂提起本件上訴。其上訴意旨略以：被上
    訴人依據「臺北市違章建築處理要點」(下稱處理要點)第24
    點第1目第2小目之規定拆除上訴人所有之舊違章建築，惟上
    開處理要點，並未經法律明確授權，有違司法院釋字第488
    號、第402號解釋意旨;而原處分任意擴張解釋，認定游泳池
    為高危險性之場所並列為優先拆除對象，有違比例原則；原
    判決且認系爭室內游泳池有「由於擁擠擦撞、地滑摔倒、漏
    電雷擊及火警、溺水等因素，難謂不具高度危險性」，實有
    判決理由不當之違法等語，雖以原判決違背法令為由，惟核
    其上訴理由，係就原審取捨證據、認定事實之職權行使，指
    摘其為不當，並就原審已論斷者，泛言未論斷，或就原審所
    為論斷，泛言其論斷矛盾，而非具體說明其有何不適用法規
    或適用法規不當之情形，並揭示該法規之條項或其內容，及
    合於行政訴訟法第243條第2項所列各款之事實，難認對該判
    決之如何違背法令已有具體之指摘。依首開規定及說明，應
    認其上訴為不合法。
三、據上論結，本件上訴為不合法。依行政訴訟法第249條第1項
    前段、第104條、民事訴訟法第95條、第78條，裁定如主文
    。
中    華    民    國    98    年    2     月    26    日
                    最高行政法院第五庭
                        審判長法官  黃  璽  君
                              法官  姜  素  娥
                              法官  鄭  忠  仁
                              法官  黃  本  仁
                              法官  吳  東  都
以  上  正  本  證  明  與  原  本  無  異
中    華    民    國    98    年    2     月    26    日
                              書記官  王  福  瀛


司法院資訊處製作；財團法人民間司法改革基金會備份。
